apertium-byv.byv.lexc
!!!!!!!!!!!!!!!!!!!!!!!!!!!!!!!!!!!!!!!!!!!!!!!!!!!!!!!!!!!!!!!!!!!!!!!!!!!!!!!
!!!
!!!                Morphological Transducer for Mə̀dʉ̂mbɑ̀
!!!
!!!!!!!!!!!!!!!!!!!!!!!!!!!!!!!!!!!!!!!!!!!!!!!!!!!!!!!!!!!!!!!!!!!!!!!!!!!!!!!

Multichar_Symbols

%<n%>       ! Noun
%<np%>      ! Proper noun
%<pr%>      ! Preposition
%<adv%>     !
%<det%>     !
%<ij%>      !
%<qst%>     !
%<rel%>     !
%<cnjcoo%>  ! Conjunction de coordination
%<cnjsub%>  !
%<cnjadv%>  !
%<cop%>     !
%<neg%>     !
%<fut%>     !
%<foc%>     !
%<prog%>    !
%<itg%>     !
%<ind%>     !
%<dem%>     !
%<prn%>     ! Pronom
%<v%>       ! Verbe
%<past%>    !
%<adj%>     ! Adjectifs
%<num%>     ! Nombre
%<top%>     ! Toponym
%<ant%>     ! Anthroponym
%<pl%>      ! Plural
%<pers%>    ! Personal
%<sg%>      ! Singular
%<cl1%>     ! Classe I
%<cl3%>     ! Classe III
%<cl4%>     ! Classe IV
%<cl5%>     ! Classe V
%<cl6%>     ! Classe VI

%<pos%>     ! Possessive

%<m%>       !
%<f%>       !

%<inf%>     ! Infinitive

%<ND%>      ! Nombre non connue
%<GD%>      ! Classe non connue

%<nom%>
%<acc%>
%<consec%>

%{N%}       ! n, m
%{ə%}       ! ə, Ø

%{ˆ%}       ! Ton descendent
%{ˇ%}       ! Ton montant
%{ˋ%}       ! Ton bas
%{ˊ%}   ! Ton haut

%{↘%}       !
%{↗%}       !
%{↓%}       !

%[%+nasal%] !
%[%+past1%] !
%[%+n%]     !
%[%+xp1%]   !

%<sent%>    !
%<cm%>      !
%<quot%>    !
%           ! Space

!!!!!!!!!!!!!!!!!!!!!!!!!!!!!!!!!!!!!!!!!!!!!!!!!!!!!!!!!!!!!!!!!!!!!!!!!!!!!!!
!!!                       M O R P H O T A C T I C S                         !!!
!!!!!!!!!!!!!!!!!!!!!!!!!!!!!!!!!!!!!!!!!!!!!!!!!!!!!!!!!!!!!!!!!!!!!!!!!!!!!!!

LEXICON Root

Miscellaneous ;
Conjonctions ;
ProperNouns ;
Adverbes ;
Determiners ;
Pronoms ;
Noms;
Verbes;
Adjectifs ;
Nombres ;
Prepositions ;
Prefixes ;
Interjections ;
Punctuation ;

!!!!!!!!!!!!!!!!!!!!!!!!!!!!!!!!!!!!!!!!!!!!!!!!!!!!!!!!!!!!!!!!!!!!!!!!!!!!!!!

LEXICON N-1-4

%<n%>%<cl1%>%<sg%>: # ;
%<n%>%<cl4%>%<pl%>%[%+nasal%]: # ;
%<n%>%<cl1%>%<sg%>%<pos%>:%>%{↘%} # ;
%<n%>%<cl4%>%<pl%>%[%+nasal%]%<pos%>:%>%{↘%} # ;

LEXICON N-3-4

%<n%>%<cl3%>%<sg%>: # ;
%<n%>%<cl4%>%<pl%>%[%+nasal%]: # ;
%<n%>%<cl3%>%<sg%>%<pos%>:%>%{↘%} # ;
%<n%>%<cl4%>%<pl%>%[%+nasal%]%<pos%>:%>%{↘%} # ;

LEXICON N-5-5

%<n%>%<cl5%>%<sg%>: # ;
%<n%>%<cl5%>%<pl%>: # ;
%<n%>%<cl5%>%<sg%>%<pos%>:%>%{↘%} # ;
%<n%>%<cl5%>%<pl%>%<pos%>:%>%{↘%} # ;

LEXICON N-3-6

%<n%>%<cl3%>%<sg%>: # ;
%<n%>%<cl6%>%<pl%>: # ;
%<n%>%<cl3%>%<sg%>%<pos%>:%>%{↘%} # ;
%<n%>%<cl6%>%<pl%>%<pos%>:%>%{↘%} # ;


LEXICON N-5-4

%<n%>%<cl5%>%<sg%>: # ;
%<n%>%<cl4%>%<pl%>%[%+nasal%]: # ;
%<n%>%<cl5%>%<sg%>%<pos%>:%>%{↘%} # ;
%<n%>%<cl4%>%<pl%>%[%+nasal%]%<pos%>:%>%{↘%} # ;

LEXICON N-1-6

%<n%>%<cl1%>%<sg%>: # ;
%<n%>%<cl6%>%<pl%>: # ;
%<n%>%<cl1%>%<sg%>%<pos%>:%>%{↘%} # ;
%<n%>%<cl6%>%<pl%>%<pos%>:%>%{↘%} # ;



LEXICON N-1

%<n%>%<cl1%>%<sg%>: # ;
%<n%>%<cl1%>%<sg%>%<pos%>:%>%{↘%} # ;

LEXICON N-3

%<n%>%<cl3%>%<sg%>: # ;
%<n%>%<cl3%>%<sg%>%<pos%>:%>%{↘%} # ;

LEXICON N-4

%<n%>%<cl4%>%<ND%>: # ;
%<n%>%<cl4%>%<ND%>%<pos%>:%>%{↘%} # ;

LEXICON N-5

%<n%>%<cl5%>%<ND%>: # ;
%<n%>%<cl5%>%<ND%>%<pos%>:%>%{↘%} # ;

LEXICON N-6

%<n%>%<cl6%>%<pl%>: # ;
%<n%>%<cl6%>%<pl%>%<pos%>:%>%{↘%} # ;

LEXICON N-X

%<n%>%<GD%>%<ND%>: # ;
%<n%>%<GD%>%<ND%>%<pos%>:%>%{↘%} # ;

LEXICON N-X-X

%<n%>%<GD%>%<sg%>: # ;
%<n%>%<GD%>%<pl%>: # ;
%<n%>%<GD%>%<sg%>%<pos%>:%>%{↘%} # ;
%<n%>%<GD%>%<pl%>%<pos%>:%>%{↘%} # ;

!!!!!!!!!!!!!!!!!!!!!!!!!!!!!!!!!!!!!!!!!!!!!!!!!!!!!!!!!!!!!!!!!!!!!!!!!!!!!!!

LEXICON V-ALL

! Perfect marker is a low tone

%<v%>%<inf%>:%>%{ə%} # ;
%<v%>%<past6%>:%> # ;
%<v%>%<consec%>%[%+nasal%]: # ;
%<v%>%<past1%>%[%+past1%]%[%+nasal%]: # ;
%<v%>%<past5%>%[%+past1%]%[%+nasal%]: # ;                 ! -{ə}{ˊ}
%<v%>%<past4%>%[%+past1%]%[%+nasal%]:%>%{ə%} # ;

LEXICON V

%<v%>: # ;
%<v%>:%>%{↘%} # ;
%<v%>:%>%{↓%} # ;
%<v%>:%>%{↗%} # ;
%<v%>%<consec%>%[%+nasal%]: # ;
%<v%>%<consec%>%[%+nasal%]:%>%{↘%} # ;
%<v%>%<consec%>%[%+nasal%]:%>%{↓%} # ;
%<v%>%<consec%>%[%+nasal%]:%>%{↗%} # ;

LEXICON V-Ə

%<v%>: # ;
%<v%>:ə # ;
%<v%>:%>%{↘%} # ;
%<v%>:%>%{↗%} # ;
%<v%>%<deriv%>:tə%>%{↓%} # ;
%<v%>%<consec%>%[%+nasal%]: # ;
%<v%>%<consec%>%[%+nasal%]:%>%{↘%} # ;
%<v%>%<consec%>%[%+nasal%]:%>%{↓%} # ;
%<v%>%<consec%>%[%+nasal%]:%>%{↗%} # ;

LEXICON V-TƏ

%<v%>: # ;
%<v%>:tə # ;
%<v%>:tə%>%{↓%} # ;
%<v%>:%>%{↘%} # ;
%<v%>:%>%{↗%} # ;
%<v%>%<consec%>%[%+nasal%]: # ;
%<v%>%<consec%>%[%+nasal%]:%>%{↘%} # ;
%<v%>%<consec%>%[%+nasal%]:%>%{↓%} # ;

!!!!!!!!!!!!!!!!!!!!!!!!!!!!!!!!!!!!!!!!!!!!!!!!!!!!!!!!!!!!!!!!!!!!!!!!!!!!!!!

LEXICON PRON-PERS

%<prn%>%<pers%>: # ;
%<prn%>%<pers%>:%>%{↘%} # ;

LEXICON PRON-PERS-IND

%<prn%>%<pers%>%<ind%>: # ;
%<prn%>%<pers%>%<ind%>:%>%{↘%} # ;

LEXICON PRON-IND

%<prn%>%<ind%>: # ;
%<prn%>%<ind%>:%>%{↘%} # ;

LEXICON PRON-REL

%<prn%>%<rel%>: # ;
%<prn%>%<rel%>:%>%{↘%} # ;


LEXICON PRON

%<prn%>: # ;

LEXICON NP-ANT-F

%<np%>%<ant%>%<f%>: # ;

LEXICON NP-ANT-M

%<np%>%<ant%>%<m%>: # ;

LEXICON NP-TOP

%<np%>%<top%>: # ;

LEXICON ADV-ITG

%<adv%>%<itg%>: # ;

LEXICON ADV

%<adv%>: # ;
%<adv%>:%>%{↘%} # ;

LEXICON CC

%<cnjcoo%>: # ;

LEXICON CA

%<cnjadv%>: # ;
%<cnjadv%>:%>%{↘%} # ;

LEXICON CS

%<cnjsub%>: # ;

LEXICON PREP

%<pr%>: # ;
%<pr%>:%>%{↘%} # ;
%<pr%>:%>%{↗%} # ;

LEXICON INTERJ

%<ij%>: # ;

LEXICON ADJ

%<adj%>: # ;

LEXICON NUM

%<num%>: # ;

LEXICON DET-IND

%<det%>%<ind%>: # ;

LEXICON DET

%<det%>: # ;

LEXICON DET-DEM

yə̂n%<det%>%<dem%>%<cl1%>:yə̂n # ; ! "ce"
yə̂n%<det%>%<dem%>%<cl6%>:cə̂n # ; ! "ces"
yənni%<det%>%<dem%>%<cl1%>:yənni # ; ! "ceçi"
yənnî%<det%>%<dem%>%<cl1%>:yənnî # ; ! "ceçi"
yə̂nnɑ%<det%>%<dem%>%<cl6%>:cənnɑ # ; ! "ceux là"
yə̂nnɑ%<det%>%<dem%>%<cl6%>:cə̌nnɑ # ; ! "ceux là"
yənnɑ%<det%>%<dem%>%<cl1%>:yənnɑ # ;
yənnî%<det%>%<dem%>%<cl1%>:yənni%{ˆ%} # ; !"ce"
sənnî%<det%>%<dem%>%<cl5%>:sənni%{ˆ%} # ; !"ce"
sə̂n%<det%>%<dem%>%<cl5%>:sə%{ˆ%}n # ; !"ce"
yə̂n%<det%>%<dem%>%<cl1%>:yə%{ˆ%}n # ; !"ce"
mə̂n%<det%>%<dem%>%<cl4%>:mə%{ˆ%}n # ; !"ce"
cə̂n%<det%>%<dem%>%<cl6%>:cə%{ˆ%}n # ; !"ce"

LEXICON PRON-POSS

ɑ̀m%<prn%>%<pos%>%<cl1%>:ɑ̀m # ; ! "mine"
ɑb%<prn%>%<pos%>%<cl3%>:ɑb # ; ! "his in postfix"
ɑm%<prn%>%<pos%>%<cl3%>:ɑm # ; ! "mine for nouns in cl3"
mi%<prn%>%<pos%>%<cl4%>:mi # ; !
mubə%<prn%>%<pos%>%<cl4%>:mubə # ; !
minə%<prn%>%<pos%>%<cl4%>:minə # ; !
sə%<prn%>%<pos%>%<cl5%>:sə # ; !
sɑm%<prn%>%<pos%>%<cl5%>:sɑm # ; !
sɑ̂m%<prn%>%<pos%>%<cl5%>:sɑ̂m # ; !
Sɑ̂m%<prn%>%<pos%>%<cl5%>:Sɑ̂m # ;
sagə%<prn%>%<pos%>%<cl5%>:sagə # ; !
su%<prn%>%<pos%>%<cl5%>:su # ;
sû%<prn%>%<pos%>%<cl5%>:su%{ˆ%} # ;
u%<prn%>%<pos%>%<cl3%>:u #;     !
ù%<prn%>%<pos%>%<cl1%>:u%{ˋ%} #;
yɑm%<prn%>%<pos%>%<cl3%>:yɑm # ;
yɑm%<prn%>%<pos%>%<cl3%>:yɑ̂m # ;
yɑ̀m%<prn%>%<pos%>%<cl1%>:yɑ%{ˋ%}m # ;
Yɑm%<prn%>%<pos%>%<cl3%>:Yɑm # ;
Yɑ̀m%<prn%>%<pos%>%<cl1%>:Yɑ%{ˋ%}m # ;
yù%<prn%>%<pos%>%<cl1%>:yù # ;
yu%<prn%>%<pos%>%<cl3%>:yu # ;
yàg%<prn%>%<pos%>%<cl1%>:ya%{ˋ%}g # ; !
yub%<prn%>%<pos%>%<cl3%>:yub # ; ! "le leur"
yub%<prn%>%<pos%>%<cl3%>:yûb # ; ! "le leur"
yubə%<prn%>%<pos%>%<cl3%>:yubə # ;
subə%<prn%>%<pos%>%<cl5%>:subə # ;
sûb%<prn%>%<pos%>%<cl5%>:sûb # ;
yin%<prn%>%<pos%>%<cl3%>:yin # ;
yîn%<prn%>%<pos%>%<cl3%>:yîn # ;
yû%<prn%>%<pos%>%<cl3%>:yû # ;
cɑm%<prn%>%<pos%>%<cl6%>:cɑm #;
cɑ̂m%<prn%>%<pos%>%<cl6%>:cɑ̂m #;
co%<prn%>%<pos%>%<cl6%>:co #;
tsinə%<prn%>%<pos%>%<cl6%>:tsinə #;
tsə%<prn%>%<pos%>%<cl6%>:tsə #;
tsə̀%<prn%>%<pos%>%<cl6%>:tsə̀ #;
zə%<prn%>%<pos%>%<cl1%>:zə # ;
zin%<prn%>%<pos%>%<cl1%>:zin # ;
zîn%<prn%>%<pos%>%<cl1%>:zi%{ˆ%}n # ;

!!!!!!!!!!!!!!!!!!!!!!!!!!!!!!!!!!!!!!!!!!!!!!!!!!!!!!!!!!!!!!!!!!!!!!!!!!!!!!!
!!!                          L E X I C O N                                                         !!!
!!!!!!!!!!!!!!!!!!!!!!!!!!!!!!!!!!!!!!!!!!!!!!!!!!!!!!!!!!!!!!!!!!!!!!!!!!!!!!!

LEXICON Prefixes

%[%+n%]:%{N%}%> Noms ;
Noms ;
%[%+n%]:%{N%}%> P_1 ; ! N-

LEXICON P_1

%[+xp1%]:%> Verbes ; ! -x´-

LEXICON Noms
ka:ka N-1-4 ; ! "assiette"
nkwàtə̀:nkwa%{ˋ%}tə%{ˋ%} N-1-4 ;
nkwàtə̀:nkwa%{ˋ%}tə%{ˇ%} N-1-4 ;
mbwə:mbwə N-1-6 ; ! "chévre"
mɛn:mɛ%{ˆ%}n N-1-6 ;
tǔnndɑ:tu%{ˇ%}nndɑ N-1-6 ; ! "famille"
bùsi:bu%{ˋ%}si N-1-6 ; ! "chat"
ju:ju N-1-6 ;
kù:ku%{ˋ%} N-3-4 ; ! "pied"
bu:bu N-3-4 ; ! "main"
tòŋ:to%{ˋ%}ŋ N-3-4 ; ! "oreille"
tu:tu N-3-4 ; ! "tête
mbâkù:mba%{ˆ%}ku%{ˋ%} N-3-4 ; ! "cheville"
mə̀bwɔ:mə%{ˋ%}bwɔ N-3-6 ; ! "bien"
nù:nu%{ˋ%} N-3-6 ;
nǔ:nu%{ˇ%} N-3-6 ;
Nǔ:Nu%{ˇ%} N-3-6 ;
lɛn:ndɛn N-5-4 ;
lɛ̂n:ndɛ%{ˆ%}n N-5-4 ;
tɑm% tʉ:ntɑm% tʉ N-5-4 ; ! "fruits"
tɑm:tɑm N-5-4; ! "morceau"
tɑm:ntɑm N-5-4 ; ! "morceaux"
cɔ̀:cɔ%{ˋ%} N-5-5 ; ! "histoire"
cɔ̌:cɔ%{ˇ%} N-5-5 ;
Cɔ̀:cɔ%{ˋ%} N-5-5 ;
Cɔ̌:cɔ%{ˇ%} N-5-5 ;
bə̀lòŋ:bə%{ˋ%}lo%{ˋ%}ŋ N-5-5 ; ! "patate"
ŋwàʼnǐ:ŋwa%{ˋ%}ʼni%{ˇ%} N-1 ;
ndùʼ:ndu%{ˋ%}ʼ N-4 ; ! "bier"
mfàʼ:mfa%{ˋ%} N-4 ;
bàm:ba%{ˋ%}m N-5 ;
mɛn:bon N-6 ; ! "enfants"
ntʉ: ntʉ N-6 ; ! "arbres"
    ncʉʼ:ncʉʼ N-3  ; ! " règlement "
    fə̂kə̂bntʉ:fə%{ˆ%}kə%{ˆ%}bntʉ  N-5   ; ! " permis d'exploitation forestière "
    jûcɔ:ju%{ˆ%}cɔ N-1  ; ! " objet volé "
    dʉ̌ʼfoŋə:dʉ%{ˇ%}ʼfoŋə  N-5   ; ! " maison de la radio "
    ndɑ̂ncà:ndɑ%{ˆ%}nca%{ˋ%} N-3  ; ! " salle d'audience au tribunal "
    ndâdnyaʼ:nda%{ˆ%}dnyaʼ N-1  ; ! " index "
    mfêʼbu:mfe%{ˆ%}ʼbu N-3  ; ! " interval entre les doits "
    Nkaŋmiɑg:Nkaŋmiɑg N-4  ; ! " sourcile "
    miɑg:miɑg N-4  ; ! " yeux "
    nkʉ:nkʉ N-3  ; ! " corde "
    bùsi:bu%{ˋ%}si N-1  ; ! " chat "
    bubu:bubu  N-5   ; ! " papaye "
    sɑb% bon:sɑb% bon  N-6  ; ! " les jeunes "
    kàʼtə̀:ka%{ˋ%}ʼtə%{ˋ%} N-X ;   ! " orgueil "
    kamtɔ̀ngɔ̀:kamtɔ%{ˋ%}ngɔ%{ˋ%} N-X ;   ! " gouvernement par les riches "
    tsin% ncɑmə:tsin% ncɑmə N-X ;   ! " point d'exclamation "
    ngàju:nga%{ˋ%}ju N-X ;   ! " proprietaire "
i:i PRON ; !"la"
mbɑ̀:mbɑ%{ˋ%} CC ; !"et"
bɑ̀:bɑ%{ˋ%} DET ; !"les"
nùm:nu%{ˋ%}m PREP ; !"sur"
zə:zə PRON-POSS ; !"son"
ndǎʼndʉ̂:nda%{ˇ%}ʼndʉ%{ˆ%} CC ; !"mais"
bag:bag PRON-PERS ; !"on"
yubə:yubə PRON-POSS ; !"leur"
ndʉlɑlɑ:ndʉlɑlɑ CS ; !"donc"
a:a PRON-PERS ; !"elle"
mə% ju:mə% ju DET ; !"peu"
i:i PRON ; !"lui"
zə:zə PRON-POSS ; !"lui"
ndʉlɑlɑ:ndʉlɑlɑ CS ; !"ainsi"
fə:fə ADV ; !"depuis"
mɑ̂% ncuʼ:mɑ%{ˆ%}% ncuʼ NUM ; !"milliards"
mfàʼ:mfa%{ˋ%}ʼ N-4 ; !"travaux"
bàg:ba%{ˋ%}g N-3 ; !"secteur"
sɛnnî:sɛnni%{ˆ%} ADV ; !"aujourd'hui"
ndʉ:ndʉ ADV ; !"lors"
bo:bo PRON-PERS ; !"elles"
mbwɔ̀:mbwɔ%{ˋ%} ADJ ; !"bonne"
nùm:nu%{ˋ%}m PREP ; !"sur"
bɔnnkəʼ:bɔnnkəʼ N-6 ; !"enfants"
ngʉɑnə̀sɑ̀m:ngʉɑnə%{ˋ%}sɑ%{ˋ%}m ADV ; !"loin"
ŋwâgnkun:ŋwa%{ˆ%}gnkun N-X ; !"juin"
sɑm:sɑm PRON-POSS ; !"mon"
mbwə̀:mbwə%{ˋ%} PREP ; !"face"
LEXICON Verbes
ziʼ:ziʼ V-ALL ;
lǒ:lo%{ˇ%} V-ALL ;
kìtə̌:ki%{ˋ%}tə%{ˇ%} V-TƏ ;
faʼa:faʼa V-ALL ; ! "fonctionner, labourer"
na:na V-ALL ; ! "préparer / analyser"
yàtə̌:ya%{ˋ%}tə%{ˇ%} V-ALL ; ! "guérir"
lɛnə:lɛ%{ˇ%}n V-Ə ;
kùmə:ku%{ˋ%}m V-Ə ;
bɛd% nbwogə:bɛd% nbwogə V-Ə ; ! "bombarder"
kiɑ̀gə:kiɑ%{ˋ%}g V-Ə ; ! "délier"
tam% ntsə:tam% nts V-Ə ; ! "mouiller"
làʼtə̌:la%{ˋ%}ʼt V-TƏ ; ! "monter"
tʉntə:tʉn V-TƏ ; ! "compter"
futə:fut V-TƏ ;
kàŋtə̌:kàŋtə̌ V-TƏ ; ! "jongler"
foge:foge   ADJ ; ! " blacn "
nə̀% bwɔ̌% linə:nə%{ˋ%}% bwɔ%{ˇ%}% linə   ADJ ; ! " avoir% de% la% chances "
nǔmmbə:nǔmmbə CS ; !"par_ce_que"
ndʉ̀:ndʉ̀ CS ; !"alors% que"
njâ:nja%{ˆ%} ADV ; !"souvent"
bǎg:ba%{ˇ%}g PRON-PERS ; !"nous"
sə̂n:sə̂n DET-DEM ; !"ceci"
nkuɑ̀:nkuɑ̀ NUM ; !"Quatre"
zîd:zîd PRON-REL ; !"quel"
nə̀nɑ:nə̀%{ˋ%}nɑ N-5 ; ! " herbe "
tamə:tamə V-Ə ; !"tirer"
bə̌nntʉ̀n:bə̌nntʉ̀n N-6 ; !"personnes"
yîd:yîd PRON-REL ; !"quel"
bɑ̌:bɑ̌ PRON-PERS ; !"les"
tsə̀moʼo:tsə̀moʼo PRON-IND ; !"certains"
mbə̀ʼyɑ̂m:mbə̀ʼyɑ̂m PRON-IND ; !"plupart / most"
moʼo:moʼo PRON-IND ; !"l'autre"
mìmoʼo:mìmoʼo PRON-IND ; !"autres"
tsə̀moʼo:tsə̀moʼ PRON-IND ; !"certains"
yàbɑsi:yàbɑsi NP-TOP ; ! "yabassi"
nkəʼ:nkəʼ ADJ ; !"petit"
ŋambɑhɑ:ŋambɑhɑ NUM ; !"vingt"
gham:gham NUM ; !"dix"
zənnî:zənnî PREP ; !"içi"
yənnɑ:yənnɑ DET-DEM ; ! "cela"
wə:wə PRON-REL ; ! "qui"
zîd:zîd PRON-REL ; ! "quel ?"
Bansoa:Bansoa NP-TOP ; ! " "
Bahuan:Bahuan NP-TOP ; ! " "
Tûfam:Tûfam NP-TOP ; ! " "
Yɛmba:Yɛmba NP-ANT-M ; ! " "
Ngumba:Ngumba NP-TOP ; ! " "
njə̂m:njə̂m N-1; ! " "
Sɑ̂mmɛ̀n:Sɑ̂mmɛ̀n PRON-REL; ! " "
